SOFTWARE ENGINEER

María Morán

CONTACTO

- +34 681 05 09 45
- <u>mariamoranluaces@gmail.com</u>
- A Madrid, España
- mariamoran.es

SKILLS

- Python
- Java
- C/C++
- Angular
- React
- Firebase
- AWS
- Git
- Github
- Bitbucket
- Docker

EDUCACIÓN

Ingeniería Informática

Universidad Carlos III de Madrid 2017 – 2021

Cambridge English Level 1 Certificate in ESOL International (First)

2019

SOBRE MI

Software Engineer con experiencia en tecnologías de Machine Learning y en desarrollo de aplicaciones web y móvil. En la universidad siempre he estado implicada con la comunidad, participando en diversas organizaciones como voluntaria. Ahora, desarrollo un blog personal que complemento con posts en mis redes sociales, intentando crear un espacio de divulgación enfocado en desarrollo de software e ingeniería.

EXPERIENCIA

SOFTWARE ENGINEER

Twilio (jul, 2021 - Actualidad)

Estoy trabajando con un equipo internacional en el desarrollo de los servicios de Video y Voz de la api de Twilio.

- o Java
- o Docket
- o Git/Github

DATA ENGINEER (INTERN)

Making Science (jul, 2021 - oct 2021)

Trabajé con un equipo multidisciplinar, recolectando y analizando datos para el desarrollo de un categorizador de productos basado en Machine Learning.

- o SQL / BigQuery
- o Python
- o Git/Github